臺灣高雄地方法院民事判決
111年度鳳簡字第107號
原      告  良京實業股份有限公司

法定代理人  平川秀一郎

訴訟代理人  吳政諺  

被      告  陳茂豐  
上列當事人間請求清償借款事件，本院於民國111年3月28日言詞
辯論終結，判決如下︰
    主      文
一、被告應給付原告新臺幣玖仟參佰元，及自民國九十四年七月
    二十一日起至民國一○四年八月三十一日止，按週年利率百
    分之十九點七一計算之利息，暨自民國一○四年九月一日起
    至清償日止，按週年利率百分之十五計算之利息。
二、被告應給付原告新臺幣參拾萬貳仟貳佰壹拾陸元，及其中新
    臺幣貳拾陸萬伍仟捌佰零伍元，自民國九十五年八月二十六
    日起至清償日止，按週年利率百分之十三點零四二計算之利
    息，暨自民國九十五年八月二十六日起至清償日止，按上開
    利率百分之二十計算之違約金。
三、訴訟費用新臺幣參仟肆佰貳拾元由被告負擔。
四、本判決第一項及第二項得假執行。但被告以新臺幣參拾壹萬
    壹仟伍佰壹拾陸元為原告預供擔保，得免為假執行。
　　事實及理由
一、按簡易訴訟之訴狀送達後，原告不得將原訴變更或追加他訴
    ，但擴張或減縮應受判決事項之聲明者，不在此限，民事訴
    訟法第436條第2項、第255條第1項第3款分別定有明文。本
    件原告起訴時訴之聲明第一項原請求：被告應給付原告新臺
    幣（下同）9,300元，及自民國94年7月21日起至104年8月31
    日止，按週年利率19.71％計算之利息，及自104年9月1日起
    至清償日止，按週年利率15％計算之利息，暨自94年8月22日
    起至清償日止，延滯第一個月計付150元，延滯第二個月計
    付300元，延滯第三個月計付600元之逾期手續費（本院卷第
    7頁），嗣於本院審理中就訴之聲明第一項捨棄後段逾期手
    續費之請求，而變更聲明如下述（本院卷第54頁），與上開
    規定相符，應予准許。　
二、被告經合法通知，未於言詞辯論期日到場，核無民事訴訟法
    第386條所列各款情形，應依原告之聲請，由其一造辯論而
    為判決。
三、原告主張：㈠被告前向訴外人慶豐商業銀行股份有限公司（
    下稱慶豐銀行）申辦信用卡(卡號：0000-0000-0000-0000)
    並簽訂使用契約，被告得持卡於特約商店記帳消費，但應於
    當期繳款截止日前清償，若於當期繳款截止日未繳清該期全
    部信用卡帳款時，即表示選擇以循環信用方式繳款，並按實
    際撥付消費款予特約商店之日起，依週年利率19.71％按日計
    算，計付循環信用利息，詎被告未依約還款，迄至94年7月2
    0日止，尚有本金9,300元未清償，而上開債權業經慶豐銀行
    讓與慶銀資產管理股份有限公司（下稱慶銀資產公司），復
    經慶銀資產公司讓與原告。㈡被告於94年3月22日向訴外人慶
    豐銀行申請個人信用貸款，約定借款額度290,000元，借款
    期間自94年3月23日起至99年3月23日止，前3個月按週年利
    率3％固定計息，期滿後按慶豐銀行放款基準利率加週年利率
    8.75％計付利息即週年利率13.042％（計算式：4.292％＋8.75％
    ＝13.042％），依貸款契約第6條約定，如延遲還本付息，自
    逾期日起在6個月以內者，按上開利率10％計付違約金，逾期
    超過6個月者，按上開利率20％計付違約金；如未依約繳款時
    ，依貸款契約第9條約定，倘有任何一宗債務不依約清償本
    金時，即喪失期限利益，視為全部到期。詎被告未依約還款
    ，依約已喪失期限利益，迄至95年8月25日止，尚欠本金265
    ,805元、利息32,304元、已屆期違約金4,107元，共302,216
    元及違約金未清償，而上開債權業經慶豐銀行讓與慶銀資產
    公司，復經慶銀資產公司讓與原告。為此，爰依信用卡契約
    、貸款契約、消費借貸及債權讓與之法律關係提起本訴，並
    聲明：㈠被告應給付原告9,300元，及自94年7月21日起至104
    年8月31日止，按週年利率19.71％計算之利息，暨自104年9
    月1日起至清償日止，按週年利率百分之15％計算之利息；㈡
    被告應給付原告302,216元，及其中265,805元，自95年8月2
    6日起至清償日止，按週年利率13.042％計算之利息，暨自95
    年8月26日起至清償日止，按上開利率百分之二十計算之違
    約金。　　
四、被告經合法通知，無正當理由未於言詞辯論期日到場，亦未
    提出書狀作任何聲明或陳述。
五、按稱消費借貸者，謂當事人一方移轉金錢或其他代替物之所
    有權於他方，而約定他方以種類、品質、數量相同之物返還
    之契約；借用人應於約定期限內，返還與借用物種類、品質
    、數量相同之物；遲延之債務，以支付金錢為標的者，債權
    人得請求依法定利率計算之遲延利息，但約定利率較高者，
    仍從其約定利率；另當事人得約定債務人於債務不履行時，
    應支付違約金，民法第474條第1項、第478條前段及第233條
    第1項、第250條第1項分別定有明文。經查，原告主張之上
    開事實，業據其提出信用卡申請書暨約定條款、交易明細查
    詢、債權讓與證明書、債權讓與證明書暨債權本金餘額明細
    表、原告催繳通知函、貸款契約、交易明細查詢、放款基準
    利率歷次調整明細表、債權讓與證明書、債權讓與證明書暨
    債權本金餘額明細表為證（本院卷第11至37頁），經本院核
    對無訛，而被告就原告主張之事實，已於相當時期受合法通
    知，其於言詞辯論期日未到場爭執，亦未提出書狀作有利於
    己之聲明或陳述以供本院審酌，依民事訴訟法第280條第3項
    、第1項規定，視同自認，是本件依調查證據之結果，認原
    告主張之事實堪信為真實。從而，原告依信用卡契約、貸款
    契約、消費借貸及債權讓與之法律關係，請求被告給付如主
    文第1、2項所示之金額，洵屬有據，應予准許。
六、本件係就民事訴訟法第427條訴訟適用簡易程序所為被告敗
    訴之判決，爰依同法第389條第1項第3款之規定，職權宣告
    假執行，並依同法第392條第2項，依職權為被告預供擔保，
    得免為假執行之宣告。。
七、訴訟費用負擔之依據：民事訴訟法第78條。
中　　華　　民　　國　　111 　年　　3 　　月　　31　　日
                  鳳山簡易庭  法  官   藍雅筠 
以上正本係照原本作成。　
如不服本判決，應於送達後20日內，向本院提出上訴狀並表明上
訴理由，如於本判決宣示後送達前提起上訴者，應於判決送達後
20日內補提上訴理由書（須附繕本）。　　　　　　　　
中　　華　　民　　國　　111 　年　　3 　　月　　31　　日
                              書記官   蔡毓琦　　　　
訴訟費用計算式 裁判費（新臺幣）3,420元 合計            3,420元